臺灣高雄地方法院刑事判決　　　　　　99年度審訴字第4222號
公　訴　人　臺灣高雄地方法院檢察署檢察官
被　　　告　呂進財
上列被告因違反毒品危害防制條例案件，經檢察官提起公訴（99
年度偵字第33463 號、99年度毒偵字第6308號），嗣因被告就被
訴事實為有罪陳述，經本院告知簡式審判程序意旨並聽取公訴人
及被告之意見後，本院合議庭裁定由受命法官獨任依簡式審判程
序審理，判決如下：
    主  文
呂進財施用第一級毒品，累犯，處有期徒刑拾月；又施用第一級
毒品，累犯，處有期徒刑拾月。扣案之注射針筒及塑膠藥鏟各壹
支，均沒收；又持有第一級毒品，累犯，處有期徒刑參月。扣案
之第一級毒品海洛因壹包（含包裝袋壹只，驗前淨重零點零捌柒
公克，驗餘淨重零點零柒柒公克），沒收銷燬之。應執行有期徒
刑壹年拾月。扣案之注射針筒及塑膠藥鏟各壹支，均沒收。扣案
之第一級毒品海洛因壹包（含包裝袋壹只，驗前淨重零點零捌柒
公克，驗餘淨重零點零柒柒公克），沒收銷燬之。
    事  實
一、呂進財前於民國97年間因施用毒品案件，經本院以97年度審
    毒聲字第1384號裁定送觀察、勒戒後，認有繼續施用毒品之
    傾向，再以98年度審毒聲字第139 號裁定令入戒治處所施以
    強制戒治，於98年11月30日停止戒治處分執行完畢，並經臺
    灣高雄地方法院檢察署檢察官以98年度戒毒偵字第414 號為
    不起訴處分確定。另於97年間因詐欺案件，經本院以97年度
    審簡字第7671號判處有期徒刑3 月確定，於99年2 月28日執
    行完畢。詎其猶不知悔改，於前開強制戒治執行完畢釋放後
    5 年內，復基於施用第一級毒品及持有第一級毒品之犯意，
    分別為下列行為：
  (一)於99年7 月7 日上午6 時許，在高雄市三民區保安宮公園廁
    所內，以將第一級毒品海洛因摻水置於針筒內注射之方式，
    施用海洛因1 次。嗣於99年7 月10日晚上10時20分許，警方
    前往高雄市三民區○○○路10巷26弄6 號查緝逃犯，盤查其
    身分時，發現其為毒品行方不明人口，經其同意採尿送驗，
    結果呈嗎啡陽性反應，始悉上情。
  (二)於99年10月4 日下午2 時許，在高雄市○○路龍華市場公廁
    內，以將海洛因摻水置於針筒內注射之方式，施用海洛因1
    次。另基於持有第一級毒品之犯意，於同日下午5 時30分許
    ，在高雄市三民區三民公園外，以新臺幣（下同）500 元之
    代價，向真實姓名、年籍不詳，綽號「雄仔」之成年男子購
    買海洛因1 包（驗前淨重0.087 公克，驗餘淨重0.077 公克
    ），而非法持有之。嗣於同日晚上8 時30分許，在高雄縣仁
    武鄉（現改制為高雄市仁武鄉○○○村○○路納骨塔旁公廁
    前，因警方據報前往察看，當場查獲其持有上開未及施用之
    海洛因1 包，及其所有供施用毒品所用之注射針筒、塑膠藥
    鏟各1 支，經其同意採尿送驗，結果呈嗎啡陽性反應，始悉
    上情。
二、案經高雄市政府警察局三民第二分局、高雄縣政府警察局仁
    武分局（現改制為高雄市政府警察局仁武分局，下同）移送
    臺灣高雄地方法院檢察署檢察官偵查起訴。
    理  由
一、本件被告呂進財所犯均係死刑、無期徒刑、最輕本刑為3 年
    以上有期徒刑以外之罪，其於準備程序中就被訴事實為有罪
    之陳述，經法官告知簡式審判程序之旨，並聽取公訴人及被
    告之意見後，經本院合議庭裁定由受命法官獨任進行簡式審
    判程序，合先敘明。
二、上揭犯罪事實業據被告於本院審理時坦承不諱，且被告二次
    為警查獲後，經分別採其尿液送驗結果，均呈現嗎啡陽性反
    應，有高雄市政府警察局三民二分局偵辦毒品案件尿液對照
    表、高雄市立凱旋醫院（下稱凱旋醫院）99年8 月11日第A0
    0000000 號濫用藥物尿液檢驗報告、高雄縣政府警察局仁武
    分局偵辦毒品案件尿液採證檢驗對照表、臺灣檢驗科技股份
    有限公司濫用藥物實驗室- 高雄99年10月20日第KH/2010/A0
    000000號濫用藥物尿液檢驗報告各1 份在卷可稽（見警一卷
    第11頁、警二卷第4 至5 頁、偵一卷第17頁），而被告為警
    查扣之白色粉末1 包，經送往凱旋醫院檢驗結果，確實含有
    第一級毒品海洛因之成分，驗前淨重0.087 公克，驗餘淨重
    0.077 公克，亦有該醫院99年12月9 日高市凱醫驗字第1503
    6 號濫用藥物成品檢驗鑑定書1 份附卷可憑（見本院卷第13
    頁），綜上所述，足見被告上開任意性自白與事實相符，得
    為認定被告犯罪之依據。是以，被告施用第一級毒品、持有
    第一級毒品之犯行均堪以認定。另被告前因施用毒品案件，
    有事實欄所載受強制戒治執行完畢之事實，有臺灣高等法院
    被告前案紀錄表1 份在卷可憑，其於強制戒治執行完畢釋放
    後，5 年內再犯本件施用第一級毒品之犯行，依法自應予以
    追訴處罰。
三、按海洛因係毒品危害防制條例第2 條第2 項第1 款所稱之第
    一級毒品，依法不得持有、施用。是核被告所為，係犯毒品
    危害防制條例第10條第1 項之施用第一級毒品罪、第11條第
    1 項持有第一級毒品罪。施用第一級毒品罪部分，其為施用
    而持有第一級毒品之低度行為，應為其施用之高度行為所吸
    收，不另論罪。又被告於偵、審中業已坦承如事實欄一、(二)
    所載扣案之海洛因1 包為其所有，尚未施用即為警查獲等情
    （見偵一卷第15頁、本院卷第17、25頁），檢察官於起訴書
    雖未引用持有第一級毒品之法條，惟已於起訴書犯罪事實欄
    載明被告持有第一級毒品，而為警當場查扣之事實，並經檢
    察官當庭補充被告另涉犯毒品危害防制條例第11條第1 項持
    有第一級毒品罪嫌，本院自應予以審理。被告所犯上開三罪
    ，犯意各別，行為互殊，應予分論併罰。又被告有如事實欄
    所載，受有期徒刑執行完畢之事實，有上開臺灣高等法院被
    告前案紀錄表在卷可參，其受徒刑之執行完畢，5 年內故意
    再犯此三件有期徒刑以上之罪，均為累犯，應各依刑法第47
    條第1 項規定，加重其刑。爰審酌被告前因違反毒品危害防
    制條例案件，經觀察、勒戒及強制戒治後，仍未能徹底戒絕
    毒品，再犯本件施用毒品、持有毒品罪，顯見其意志不堅，
    毫無戒毒悔改之意，且其施用毒品造成家庭負擔，對於國家
    、社會治安有潛在之危險及影響，實有不該，惟念及被告於
    本院審理時尚能坦承犯行，犯後態度尚可，且其本次施用毒
    品，戕害一己之身體健康，尚無證據證明於施用毒品後犯案
    害及他人，並考量其犯罪動機、目的、所生危害，及自稱國
    中畢業、現為臨時工、日薪1,000 元、工作不穩定、尚須扶
    養母親等一切情狀（見本院卷第28頁），分別量處如主文所
    示之刑，並定其應執行之刑，以示懲儆。扣案之海洛因1 包
    （含沾有微量海洛因而無法析離之包裝袋1 只，驗餘淨重0.
    077 公克），經鑑定後確含有海洛因之成分，已如上述，係
    毒品危害防制條例第2 條第2 項第1 款所列之第一級毒品，
    不問屬於犯人與否，均應依毒品危害防制條例第18條第1 項
    前段之規定，宣告沒收銷燬之；至鑑驗所耗損之毒品，既已
    滅失，自無庸宣告沒收銷燬，附此敘明。又扣案之注射針筒
    及塑膠藥鏟各1 支，均為被告所有供其施用海洛因所用之物
    ，經其陳明在卷（見本院卷第25頁），爰依刑法第38條第1
    項第2 款規定宣告沒收。
據上論斷，應依刑事訴訟法第299 條第1 項前段、第273 條之1
第1 項，毒品危害防制條例第10條第1 項、第11條第1 項、第18
條第1 項前段，刑法第11條、第47條第1 項、第51條第5 款、第
9 款、第38條第1 項第2 款，判決如主文。
本案經檢察官王兆琳到庭執行職務。
中    華    民    國    100   年     1    月     6    日
                      刑事第十庭      法  官  周佳佩
以上正本證明與原本無異。
如不服本判決應於收受判決後10日內向本院提出上訴書狀，並應
敘述具體理由。其未敘述上訴理由者，應於上訴期間屆滿後20日
內向本院補提理由書(均須按他造當事人之人數附繕本)「切勿逕
送上級法院」。
中    華    民    國   100    年    1     月    6     日
                                      書記官  李承悌
附錄本案論罪科刑法條：
毒品危害防制條例第10條第1 項
施用第一級毒品者，處6 月以上5 年以下有期徒刑。
毒品危害防制條例第11條第1 項
持有第一級毒品者，處3 年以下有期徒刑、拘役或新臺幣5 萬元
以下罰金。